【裁判字號】    99,簡上,22
【裁判日期】    990728
【裁判案由】    傷害
【裁判全文】
臺灣宜蘭地方法院刑事判決              99年度簡上字第22號
上  訴  人  臺灣宜蘭地方法院檢察署檢察官
被      告  乙○○
上列上訴人因被告傷害案件，不服本院簡易庭於中華民國99年4
月8日所為99年度簡字第141號第一審判決（聲請簡易判決處刑案
號：98年度偵字第2026號），提起上訴，本院管轄第二審之合議
庭判決如下：
    主  文
上訴駁回。
    事  實
一、乙○○與甲○（警、偵訊代號：00000000，真實姓名、年籍
    詳卷）係鄰居關係，於民國98年3月27日晚間10時15分許，
    乙○○騎乘機車搭載甲○至其位於在宜蘭縣宜蘭市○○街66
    巷20號住處，因不詳原因，竟基於傷害他人身體之犯意，徒
    手毆打甲○，致甲○受有右乳房瘀傷之傷害。
二、案經甲○之夫乙男（警、偵訊代號：00000000A，真實姓名
    、年籍詳卷）訴由宜蘭縣政府警察局報請臺灣宜蘭地方法院
    檢察署檢察官偵查後聲請簡易判決處刑。
    理  由
一、訊據被告乙○○固坦承於98年3月27日晚間騎乘機車搭載甲
    ○返回宜蘭市○○街66巷20號住處等情不諱，惟矢口否認有
    傷害犯行，並辯稱：伊是要拿一些舊衣服給甲○，伊喝了酒
    之後才去載她，喝了酒發生什麼事伊不知道，案發當時伊太
    太和兒子在樓上，他們都不知道發生何事，可能是因為拉扯
    ，所以打傷了她云云。經查：本件甲○雖為重度聽障、聲障
    人士，有其殘障手冊影本在卷可稽，惟其仍能以肢體動作表
    達意見與家人溝通，此據甲○之子00000000B（真實姓名、
    年籍詳卷）於偵查中證述在卷。再依甲○於警、偵訊中之表
    達，證稱其身體上所受傷害，係遭被告毆打所致，而甲○受
    有右乳房瘀傷之傷害，復有國立陽明大學附設醫院98年5月
    19日98陽大附醫歷字第0980003412號函檢送之就醫摘要回覆
    單1紙在卷可證。另甲○之夫乙男就甲○返家之情形，前於
    偵查中證稱：甲○回到家中，在哭且走路不穩，伊看到甲○
    胸部瘀青及呈現紅紅的現象，後來甲○帶伊、00000000B及
    小兒子到乙○○家中找他，但沒有人開門等語（參見98年度
    偵字第2026號卷第10至11頁98年7月16日偵訊筆錄）；及被
    告之妻陳桂花於偵查中證稱：案發當天伊與兒子都在2樓，
    有聽到被害人在樓下1樓尖叫，尖叫聲沒有持續多久，只有
    一下子，是在1樓門外還是門內伊不清楚，但是伊沒有下樓
    查看，伊不敢下樓是因被告喝酒，只要被告喝酒伊就不喜歡
    跟被告說話等語（參見98年度偵字第2026號卷第20之1至21
    頁98年7月28日偵訊筆錄），以證人乙男前開證述中甲○之
    返家情形與所受傷勢，及證人陳桂花證述在其住處聽到被害
    人尖叫情形，甲○所稱其身上所受傷勢係遭被告所致等語應
    可採信。綜上所述，本件事證明確，被告傷害犯行堪以認定
    ，應依法論科。
二、核被告所為，係犯刑法第277條第1項傷害罪。原審依卷內證
    據資料，認被告所犯傷害犯行明確，並審酌被害人為殘障人
    士，及被告犯罪後之態度等一切情狀，據以論罪科刑，量處
    有期徒刑4月，如易科罰金，以新台幣1,000元折算1日，經
    核其認事用法均無違誤，量刑亦屬妥適，公訴人之上訴，為
    無理由，應予駁回。
據上論斷，應依刑事訴訟法第455條之1第3項、第368條，判決如
主文。
本案經檢察官陳嘉瑜到庭執行職務
中    華    民    國    99    年    7     月    28    日
                  刑事第四庭  審判長法  官  林楨森
                                    法  官  陳雪玉
                                    法  官  辜漢忠
以上正本證明與原本無異。
本件不得上訴。
                                    書記官  林詩綺
中    華    民    國    99    年    7     月    29    日
附錄本案論罪科刑法條：
刑法第277條第1項
傷害人之身體或健康者，處3年以下有期徒刑、拘役或1千元以下
罰金。

司法院資訊處製作；財團法人民間司法改革基金會備份。
